【裁判字號】    98,台上,137
【裁判日期】    980205
【裁判案由】    損害賠償
【裁判全文】
最高法院民事裁定              九十八年度台上字第一三七號
上  訴  人  甲○○
訴訟代理人  劉憲璋律師
被 上訴 人  乙○○
訴訟代理人  林根煌律師
上列當事人間請求損害賠償事件，上訴人對於中華民國九十七年
十一月十八日台灣高等法院台中分院第二審判決（九十七年度上
字第二六二號），提起一部上訴，本院裁定如下：
    主  文
上訴駁回。
第三審訴訟費用由上訴人負擔。
    理  由
按上訴第三審法院，非以原判決違背法令為理由，不得為之。又
提起上訴，上訴狀內應記載上訴理由，表明原判決所違背之法令
及其具體內容、依訴訟資料合於該違背法令之具體事實，其依民
事訴訟法第四百六十九條之一規定提起上訴者，並應具體敘述為
從事法之續造、確保裁判之一致性或其他所涉及之法律見解具有
原則上重要性之理由，同法第四百六十七條、第四百七十條第二
項分別定有明文。而依同法第四百六十八條規定，判決不適用法
規或適用不當者，為違背法令；依同法第四百六十九條規定，判
決有該條所列各款情形之一者，為當然違背法令。是當事人提起
上訴，如合併以同法第四百六十九條及第四百六十九條之一規定
之情形為上訴理由時，其上訴狀或理由書應表明該判決所違背之
法令條項，或有關判例、解釋字號，或成文法以外之習慣或法理
等及其具體內容，暨係依何訴訟資料合於該違背法令之具體事實
，並具體敘述為從事法之續造、確保裁判之一致性或其他所涉及
之法律見解具有原則上重要性之理由。如未依上述方法表明，或
其所表明者與上開法條規定不合時，即難認為已合法表明上訴理
由，其上訴自非合法。本件上訴人僅對原判決其中請求給付新台
幣（下同）三百七十五萬元本息敗訴部分提起一部上訴，雖以該
判決有適用法規不當及理由矛盾等違背法令為由，惟核其上訴理
由狀所載內容，仍屬就原審取捨證據、認定事實之職權行使及其
他與判決基礎無涉之理由，指摘原判決不當，並就原審本於職權
之行使所論斷：上訴人固主張被上訴人遲未將系爭六一一地號計
畫道路土地之地上物拆除而受有損害，惟審究上訴人為通行該土
地而支付被上訴人之代價僅一百五十萬元，被上訴人自民國九十
四年十二月三十一日未拆除該地上物起即負遲延責任，上訴人竟
遲至九十七年三月三日始對被上訴人起訴請求拆除，並於起訴前
之九十六年八月二十日與邱梓煌訂立合作契約，約定應於二個月
內拆除，否則需賠償五百萬元違約金，甚於與邱梓煌調解時達成
賠償四百五十萬元之違約金，已屬過高，且上訴人對損害之發生
與擴大，顯與有過失，上訴人之損害應以核減為七十五萬元較當
。另上訴人以不動產估價報告書所載之貶損價值為五百四十七萬
元及受有土地不能為有效利用之損害三百十一萬二千元請求賠償
部分，亦核無理由。則上訴人據以請求被上訴人賠付上述七十五
萬元以外之其餘四百七十二萬元本息，即非正當等情，指摘其為
不當，並就原審贅述未通知被上訴人調解等與判決結果不生影響
之理由，泛言謂為違法，而非表明該判決所違背之法令及其具體
內容，暨依訴訟資料合於該違背法令之具體事實，並具體敘述為
從事法之續造、確保裁判之一致性或其他所涉及之法律見解具有
原則上重要性之理由，難認其已合法表明上訴理由。依首揭說明
，應認其上訴為不合法。
據上論結，本件上訴為不合法。依民事訴訟法第四百八十一條、
第四百四十四條第一項前段、第九十五條、第七十八條，裁定如
主文。
中    華    民    國  九十八  年    二    月    五    日
                      最高法院民事第六庭
                          審判長法官  顏  南  全
                                法官  林  大  洋
                                法官  沈  方  維
                                法官  陳  碧  玉
                                法官  袁  靜  文
      本件正本證明與原本無異
                                      書  記  官
中    華    民    國  九十八  年    二    月   十七   日
                                                      K


司法院資訊處製作；財團法人民間司法改革基金會備份。
